【裁判字號】    95,訴,407
【裁判日期】    950630
【裁判案由】    違反毒品危害防制條例
【裁判全文】
臺灣屏東地方法院刑事判決               95年度訴字第407號
公  訴  人  臺灣屏東地方法院檢察署檢察官
被      告  甲○○
                    （另案臺灣屏東看守所執行中）
上列被告因違反毒品危害防制條例案件，經檢察官提起公訴（95
年度毒偵字第553 號），茲因被告就被訴事實為有罪之陳述，經
告知簡式審判程序意旨，並聽取公訴人及被告之意見後，本院合
議庭裁定由受命法官獨任依簡式審判程序審理，判決如下：
    主  文
甲○○連續施用第一級毒品，處有期徒刑壹年肆月。扣案海洛因
壹小包（驗後淨重零點零伍公克）連同包裝袋、沾黏海洛因成分
之針筒壹支沒收銷燬之。
    事  實
一、甲○○前因施用第一級毒品，經依本院91年度毒聲字第138
    號裁定送觀察、勒戒後，因認無繼續施用毒品之傾向，於民
    國91年3 月13日釋放出所，竟不知悔改，於觀察、勒戒執行
    完畢後5 年內，復基於施用第一級毒品之概括犯意，自95年
    2 月下旬某日起至95年3 月21日下午4 時許止，連續在其位
    於屏東縣內埔鄉○○村○○路61巷12號住處房間內，及屏東
    縣內埔鄉○○村○○路466 號「世外桃源」汽車旅館212 室
    內等處，以皮下注射及摻入香煙內燃燒吸用之方式，約每日
    2 次之頻率，施用第一級毒品海洛因多次。嗣為警於95年3
    月22日凌晨1 時15分許，在前開「世外桃源」汽車旅館212
    室查獲，扣得海洛因1 小包（驗後淨重0.05公克）、沾黏海
    洛因成分之注射針筒1 支。經採尿送驗結果，並呈嗎啡、可
    待因陽性反應。
二、案經屏東縣警察局內埔分局報告臺灣屏東地方法院檢察署檢
    察官偵查起訴。
    理  由
一、前揭連續施用第一級毒品海洛因之犯罪事實，業據被告甲○
    ○於本院審理時自承不諱，並有扣案白色粉末1 小包、注射
    針筒1 支在卷：粉末部分經法務部調查局以氣相層析質譜儀
    法（GC／MS）鑑驗結果，為驗後淨重0.05公克之海洛因，有
    該局95年4 月28日調科壹字第240004146 號鑑定通知書附卷
    可參；注射針筒部分，經本院囑託高雄醫學大學附設中和紀
    念醫院以氣相層析質譜儀法（GC／MS）等方法鑑驗結果，為
    沾有海洛因成分之器具，有該院95年6 月12日編號9506-7號
    檢驗報告存卷可憑。又其前開查獲時經採尿送臺灣檢驗科技
    股份有限公司以氣相層析質譜儀法（GC／MS）檢驗結果，亦
    呈嗎啡、可待因，即海洛因經人體水解代謝產物之陽性反應
    ，有該公司95年4 月4 日編號KＺ000000000000號濫用藥物尿
    液檢驗報告附卷，與上開鑑驗報告均為鑑定機關本於專業知
    識及以精密儀器測試後所得之結論，自可憑信。被告甲○○
    自白施用海洛因，堪信與事實相符。
二、被告甲○○前因施用第一級毒品，經依本院91年度毒聲字第
    138 號裁定送觀察、勒戒後，因認無繼續施用毒品之傾向，
    於91年3 月13日釋放出所，有臺灣高等法院被告前案紀錄表
    、臺灣屏東地方法院檢察署刑案資料查註紀錄表、全國施用
    毒品案件紀錄表、受觀察勒戒人毒品及前科紀錄簡列表及判
    決書各1 份在卷可按，其觀察、勒戒執行完畢釋放後5 年內
    ，再犯本件施用第一級毒品海洛因之犯罪事證已臻明確，應
    依法論科。
三、按海洛因為毒品危害防制條例第2 條第2 項第1 款規定之第
    一級毒品，除法律另有規定者外，不得持有、施用。核被告
    甲○○所為，係犯毒品危害防制條例第10條第1 項之施用第
    一級毒品罪。其因施用而持有海洛因之低度行為，應為施用
    之高度行為所吸收，不另論罪。其先後多次施用海洛因之行
    為，時間緊接，手法相同，並觸犯構成要件相同之罪，顯係
    基於概括犯意反覆為之，為連續犯，應以一罪論，並加重其
    刑。
四、爰審酌被告甲○○之年齡、品行、智識程度、犯罪手段、對
    於法益侵害之程度，其為68年6 月2 日出生、受有國中畢業
    教育程度、現無職業之人，為本件犯罪時年26歲，有年籍等
    資料在卷可參，正值華年，經前開觀察、勒戒之執行完畢後
    ，仍不思進取，前因犯殺人未遂罪，歷經一、二審本院90年
    度訴字第530 號、臺灣高等法院高雄分院90年度上訴字第
    1726 號 判處有期徒刑5 年，嗣經最高法院91年度臺上字第
    2510號駁回上訴確定，於91年7 月15日入監執行，94年10月
    11日因縮刑假釋出監，依指揮書應至96年1 月6 日期滿，有
    臺灣高等法院被告前案紀錄表及臺灣屏東地方法院檢察署刑
    案資料查註紀錄表各1 份在卷可按，於假釋期間內尚不知檢
    點，再犯本件施用毒品犯行，素行不良，顯係慣於施用毒品
    成習，法治觀念薄弱，對於社會秩序及其個人身心健康之影
    響非輕，並審酌其犯罪施用毒品之期間僅約1 月，惟頻率高
    達約每日2 次，及經查獲毒品、器具之數量，與其犯罪經查
    獲後，尚能坦認犯行，態度尚可等一切情狀，量處如主文所
    示之刑，以資儆懲。
五、扣案驗後淨重各0.05公克之海洛因1 小包為查獲之毒品，其
    包裝袋因盛裝毒品，依常理已為該成分所沾附而難以析離，
    應與其內毒品併同處分，均沒收銷燬之。扣案注射針筒1 支
    ，經被告甲○○持以供施用毒品使用而為海洛因成分所沾附
    ，難以析離，應與其沾黏之毒品併同處分，均沒收銷燬之。
據上論斷，應依刑事訴訟法第273 條之1 第1 項、第299 條第1
項前段，毒品危害防制條例第10條第1 項、第18條第1 項前段，
刑法第11條、第56條，判決如主文。
本案經檢察官鍾仁松到庭執行職務
中    華    民    國    95    年    6     月    30    日
                  刑事第二庭      法  官  陳松檀
以上正本證明與原本無異。
如不服本判決應於收受本判決送達後10日內向本院提出上訴書狀
，其未敘述上訴理由者，並得於提起上訴後10日內向本院補提理
由書狀（均須按他造當事人之人數附繕本）「切勿逕送上級法院
」
中    華    民    國    95    年    6     月    30    日
                                  書記官  林祥玉
附錄本件判決引用之法條：
毒品危害防制條例第10條
施用第一級毒品者，處 6 月以上 5 年以下有期徒刑。


司法院資訊處製作；財團法人民間司法改革基金會備份。
